【裁判字號】    92,交簡上,99
【裁判日期】    920723
【裁判案由】    公共危險
【裁判全文】
臺灣臺北地方法院刑事判決                        九十二年度交簡上字第九九號
    上  訴  人  臺灣臺北地方法院檢察署檢察官
    被      告  甲○○
右上訴人因被告過失傷害案件，不服本院台北簡易庭中華民國九十二年四月九日所為
九十二年度北交簡字第五九七號第一審刑事簡易判決（聲請簡易判決處刑案號：台灣
台北地方法院檢察署九十二年度調偵字第一六五號）提起上訴，本院管轄之第二審合
議庭判決如左：
    主      文
上訴駁回。
甲○○緩刑參年。
    事      實
一、甲○○於民國九十一年九月三十日凌晨一時許起至四時許止，在台北市○○路某
    處服用酒類啤酒，已達思考、個性行為改變而無法安全駕駛動力交通工具之程度
    ，猶於酒後駕駛動力交通工具即車號三Ｅ－八○五六號自小客車上路，沿台北市
    ○○路東向西行駛，於同日清晨六時二十分許行經師大路、汀州路交岔路口，欲
    進入該交岔路口東南角之加油站，本應注意在遵行車道內行車，而依當時情形又
    無不能注意情事，竟貿然在該路口左轉，逆向駛入汀州路南往北車道，適有何弘
    義騎乘車號ＲＱＹ－四○一號輕機車搭載劉倩羽（七十五年七月二十五日生）沿
    汀州路南往北駛來，見狀避煞不及，二車因而發生碰撞，致何弘義及劉倩羽人車
    倒地，劉倩羽並受有左側內踝開放性骨折之傷害。甲○○於肇事後未行離去，於
    警員到場處理時在場承認肇事並接受酒精濃度測試，經測得其呼氣所含酒精濃度
    達每公升零點七九毫克（被告涉犯刑法第一百八十五條之三醉態駕駛罪部分，未
    據提起上訴已告確定）。
二、案經劉倩羽之母乙○○訴由台北市政府警察局中正第二分局報告台灣台北地方法
    院檢察署檢察官偵查聲請簡易判決處刑。
    理      由
一、右開事實業據被告甲○○坦承不諱，核與被害人劉倩羽及證人何弘義針對本件事
    故經過情形之陳述相符，並有道路交通事故調查報告表、交通事故談話紀錄表、
    酒測單等件在卷足憑，被害人劉倩羽因本件車禍受有如事實欄所載之傷，亦有三
    軍總醫院附設民眾診療服務處出具之診斷證明書附卷可考。按汽車駕駛人飲用酒
    類後吐氣所含酒精濃度超過每公升零點二五毫克以上者，不得駕車；汽車應在遵
    行車道內行駛，道路交通安全規則第一百十四條第二款、第九十七條第一款分別
    定有明文。被告為已考領駕照之駕駛人，對此自難諉稱不知。詎伊非但於酒後注
    意及反應能力下降之情況下仍駕駛汽車上路，且逆向駛入來車車道終至肇事，伊
    對本件事故之發生為有過失甚明。又被告之過失行為與被害人劉倩羽因本件事故
    所受傷害間，具相當因果關係。綜上，本件事證明確，被告之過失傷害犯行洵堪
    認定，應依法論科。
二、核被告所為，係犯刑法第二百八十四條第一項前段之過失傷害罪。被告酒醉駕車
    ，因而致告訴人受傷，依法應負刑事責任，應依道路交通管理處罰條例第八十六
    條第一項規定加重其刑。又被告於肇事後未行離去，並於警員到場處理時在場坦
    承肇事，有警製自首調查表在卷可按，為對於未發覺之罪自首而接受裁判，應依
    刑法第六十二條前段規定減輕其刑，應依法先加後減。原審認被告被訴之犯罪行
    為事證明確，科處被告拘役四十日並諭知易科罰金之折算標準，認事用法並無違
    誤，量刑亦稱妥適，應予維持。公訴人上訴意旨略以：被告犯後態度不佳，原審
    量刑過輕等語，並無理由，應予駁回。惟審酌被告前未曾受有期徒刑以上刑之宣
    告，有台灣高等法院被告全國前案紀錄表附卷可按，念其素行尚佳，因一時疏忽
    而罹刑章，且犯後已與告訴人達成和解，未及於第一審辯論終結前撤回告訴，經
    此教訓後，應已知警惕，而無再犯之虞，本院因認對被告所宣告之刑，以暫不執
    行為適當，乃併予宣告緩刑三年，以啟自新。
據上論斷，依刑事訴訟法第四百五十五條之一第一項、第三項、第三百六十八條，刑
法第七十四條第一款，判決如主文。
本案經檢察官黃東焄到庭執行職務。
中      華      民      國      九十二      年    七    月    二十三    日
                                    台灣台北地方法院交通法庭
                                      審判長  法  官  劉壽嵩
                                              法  官  鄧德倩
                                              法  官  陳婷玉
右正本證明與原本無異。
不得上訴
                                              書記官  陳弘文
中      華      民      國      九十二      年    七    月    二十五    日


司法院資訊處製作；財團法人民間司法改革基金會備份。
